臺灣雲林地方法院刑事判決　　　　　　　　　　　　　　九十一年度自字第二八號
　　自 訴 人　乙○○
　　被　　告　丙○○
右列被告因詐欺案件，經自訴人提起自訴，本院判決如左：
    主  文
丙○○無罪。
    理  由
一、自訴意旨略以：被告丙○○於九十一年一月間，在台中市北屯區○○○路○段三
    十八號一樓自訴人住處，向自訴人訂購鏡片一批，自訴人交貨後，被告乃簽發付
    款人寶島商業銀行嘉義分行、支票號碼ＣＡ0000000號、發票日九十一年
    四月十五日、面額新台幣（下同）十萬零五千元之支票一紙支付貨款。然該支票
    屆期後，竟未獲兌現，被告並避不見面，經自訴人向付款銀行查詢結果，始得知
    被告上開該銀帳戶於九十一年一月間即已有退票紀錄，被告顯然明知無付款能力
    ，而向自訴人詐騙財物，被告涉犯刑法第三百三十九條第一項詐欺罪嫌等語。
二、按犯罪事實應依證據認定之，無證據不得推定其犯罪事實；又不能証明被告犯罪
    者，應諭知無罪之判決，刑事訴訟法第一百五十四條及第三百零一條第一項分別
    定有明文。又認定事實所憑證據，無論直接證據或間接證據，其為訴訟上證明，
    須於通常一般人，均不致有所懷疑，而得確信其為真實程度者，始得據為有罪認
    定（最高法院七十六年台上字第四九八六號判例意旨參照）。
三、自訴人認被告涉犯上開罪嫌，無非係以被告為發票人之上開支票及退票理由單各
    一紙為據。然為被告所否認，並辯稱：被告並未向自訴人購買鏡片，上開支票是
    被告於四、五年前與甲○○共同經營正鋐機械有限公司時，提供給甲○○使用，
    因當時甲○○使用被告之支票時，並未發生任何問題，致嗣後該公司結束營業後
    ，被告疏未取回被告之支票及印章，仍由甲○○繼續使用所致，然被告並不知甲
    ○○持被告之支票向自訴人購買鏡片及跳票之事實，故被告並無向自訴人詐欺之
    行為等語。經查：
（一）被告所辯其未於前揭時地向自訴人購買鏡片，上開支票是由甲○○所使用之情
      ，業經自訴人在本院自陳屬實。
（二）且被告辯稱上開支票是其於四、五年前與甲○○共同經營正鋐機械有限公司時
      ，提供給甲○○使用，當時甲○○使用被告之支票，並未發生任何問題，並於
      九十年四月公司結束營業後，被告疏忽未取回被告之支票及印章，始由甲○○
      繼續使用等情，亦經被告提供上開公司資料為證，且上開公司之代表人登記為
      甲○○之妻劉秀能，目前並已解散登記等情，亦有公司基本資料查詢、戶籍謄
      本及日盛國際商業銀行嘉義簡易型分行九十一年八月三十日日盛銀嘉字第九一
      ０一二四號函附上開支票帳戶交易明細可參。且依上開交易明細所載，只有二
      十五張支票之交易記錄，並自八十六年九月開始交易，於八十七年十二月三十
      一日以後迄九十一年二月止，均無交易記錄，並於九十一年三月以後開始跳票
      之情節以觀，被告前揭所辯，並非全無可採。
（三）再者，自訴人亦自稱：甲○○是以其個人名義向自訴人購買鏡片，每月數量大
      約一百多萬元的交易，已與甲○○生意往來十幾年了，他拿很多客票給自訴人
      ，被告的票也有好幾張，這是一張正常的生意票等語。則甲○○以上開支票支
      付貨款是否涉有詐欺之犯行，已有不明。且自訴人亦未提供足以證明被告與甲
      ○○有共同之犯意聯絡，或有如自訴意旨之詐欺事實之證據方法供本院調查，
      因此，自訴人指訴被告涉犯前揭犯行，尚難採信。
四、綜上所述，本件並無証據足以証明被告確有刑法第三百三十九條第一項詐欺之犯
    罪事實，依前揭規定意旨，自應為被告無罪之判決。
五、據上論斷，應依刑事訴訟法第三百四十三條、第三百零一條第一項，判決如主文
    。
中      華      民      國      九十一    年      十    月    二十八    日
                                        臺灣雲林地方法院刑事第一庭
                                            法  官  黃  一  馨
右正本證明與原本無異。
如不服本判決，應於判決送達後十日內向本院提出上訴狀( 應附繕本 )。
                                            書記官  鄭  國  銘
中      華      民      國      九十一    年      十    月    二十八    日
